臺灣高等法院臺中分院刑事裁定　　　　　　　　　　九十四年度聲再字第一二○號
　　再審聲請人
　　即受判決人　甲○○
右列聲請人因聲請再審案件，對於最高法院九十四年度台上字第二一五三號中華民國
九十四年四月二十八日確定判決（本院九十一年度上訴字第六三五號、臺灣彰化地方
法院九十一年度訴字第六十九號、臺灣彰化地方法院檢察署九十年度偵字第七九四三
號、八四四○號、八四七一號）聲請再審，本院裁定如左：
    主　　  文
再審之聲請駁回。
    理  　　由
一、聲請再審意旨略稱：按刑事判決確定後，發見該案件認定犯罪事實與所採用證據
    顯不相符，自屬判決違背法令，得提起非常上訴，如具有再審原因，仍可依再審
    程序聲請再審，聲請人係從事熔銅之人，不諳法令，乃委由友人提起第三審上訴
    ，惟友人未遵守法定序提出上訴理由，致遭駁回上訴，顯非聲請人故不提上訴理
    由，聲請人確有再審原因，爰提再審。聲請人所設置廢銅熔銅工廠，須排放廢水
    ，聲請人未悉須申請委託清除或處理，且出租之同案被告郭龍傳同意聲請人排放
    廢水於池塘，未永聲請人確無故意污染環、違反廢棄物清理法之行為，又因聲請
    人確實不知任意棄置廢棄物及排放廢水於地面者，應向主管機申請，且應符合放
    流水標準，致任意排放於池塘，無連續故意，亦無危害生活環境及國民僅止康之
    意，聲請人犯罪手段輕微，為此聲請人再審，並檢附低收入證明多人戶籍謄本等
    資料。
二、刑事訴訟法第四百二十條有罪之判決確定後，有左列情形之一者，為受判決人之
    利益，得聲請再審︰、原判決所憑之證物已證明其為偽造或變造者。原判決
    所憑之證言、鑑定或通譯已證明其為虛偽者。、受有罪判決之人，已證明其係
    被誣告者。、原判決所憑之通常法院或特別法院之裁判已經確定裁判變更者。
    參與原判決或前審判決或判決前所行調查之法官，或參與偵查或起訴之檢察官
    ，因該案件犯職務上之罪已經證明者，或因該案件違法失職已受懲戒處分，足以
    影響原判決者。因發現確實之新證據，足認受有罪判決之人應受無罪、免訴、
    免刑或輕於原判決所認罪名之判決者。前項第一款至第三款及第五款情形之證明
    ，以經判決確定，或其刑事訴訟不能開始或續行非因證據不足者為限，得聲請再
    審。本件聲請再審，並未敘明依何一情形聲請再審，與上開規定，已有未合。
三、經查：本件原確定最高法院判決固以聲請人於提出上訴後十日內補提上訴理由書
    於原審法院而駁回聲請人之第三審上訴，惟此並非得提再審之事由，合先敘明。
    另聲請人右揭聲請再審之理由，均與刑事訴訟法第四百二十條第一項各款所列得
    為再審之理由不符，且聲請再審理由所指各節，亦經業經本院九十一年度上訴字
    第六三五號判決，於理由書內詳為審酌，茲詳述如下：「‧‧‧右開犯罪事實業
    據被告甲○○於警訊、偵查及原審審理時分別供認不諱，核與被害人郭陳貴敏、
    張林招、林多長、黃連教等人指訴及證人楊明仁證述之情節均相符，並有現場照
    片四十二張及承辦警員蔡瑞昌所繪製之現場圖一份等在卷可稽。至被告郭龍傳
    雖否認有同意被告甲○○將上開溶銅工廠之廢水、廢土排放、傾倒在其上開土地
    及水塘上，且辯稱其知道後曾要被告甲○○不要再做云云。但查被告甲○○於警
    訊及原審審理時分別供稱：『我所租用工廠及池塘之所有人（即被告郭龍傳）有
    同意我將廢土、廢水放置於池塘內」及「郭龍傳知道我在煉銅，煉銅所排出來之
    廢土、廢水經檢驗超過標準，有害健康，郭龍傳並未要我不要再做了』各等語證
    人楊明仁於警訊時亦證稱：『我是受僱於甲○○，工廠在彰化縣鹿港鎮○○○段
    洋仔厝小段四二九地號，我是負責將銅煉為方塊磚，工作時間是下午五時至翌日
    凌晨三時，工廠將銅、煉銅後之廢土及廢水堆置於工廠後之池塘有取得地主同
    意』等語。另被告郭龍傳所舉之證人許文錦於本院調查時亦到庭結證稱：『被告
    甲○○承租上開土地、廠房時有向被告郭龍傳說要設置廢銅之溶銅工廠』等語，
    且被告郭龍傳於本院調查時亦坦承知道被告甲○○係要設置廢銅之溶銅工廠，被
    告郭龍傳既知被告甲○○係要設置廢銅之溶銅工廠始承租上開房、地，衡情豈有
    不知該溶銅工廠所排放出來之廢土、廢水會流入其上開土地及水塘內？況被告郭
    龍傳於警訊時亦自白稱：『鄰工廠之池塘，我有同意讓其（指被告甲○○）傾倒
    廢土』等語，益見被告郭龍傳顯係明知被告甲○○向其承租該土地、廠房係用以
    煉銅，並同意被告甲○○將煉銅過程中所產生之廢土、廢水堆置於上開池塘，是
    以被告郭龍傳顯然明知被告甲○○所設立之煉銅工廠未依規定自行或委託清除、
    處理有害事業廢棄物，而任意棄置有害事業廢棄物，致污染環境，竟仍將土地、
    廠房出租予被告甲○○，故被告郭龍傳顯有幫助之犯意甚明。被告甲○○上開
    溶銅工廠所排放之廢土、廢水經彰化縣環境保護局檢驗結果，其中每一公升廢土
    含○．○四毫克之總鉻、○．一一毫克之總銅、一百三十一毫克之總鉛、○．五
    七八毫克之總鎘，依有害事業廢棄物認定標準判定該污泥屬有害事業廢棄物，有
    該局九十年十一月二十一日九○彰環四字第三七八六○號函、檢驗報告、水污染
    稽查紀錄及稽查紀錄等各一份附卷可按，每一公升廢水含七百十七毫克之懸浮固
    體、一百四十三毫克之化學需氧量、十八．三毫克之銅，亦有該局檢驗報告一份
    在卷可按，另上開溶銅工廠並無排放許可證，而排放廢水於地面水體，並經其排
    放口採水檢驗結果，未符合放流水標準，且其排放廢水含有有害健康物質（銅）
    超過放流水標準，被告甲○○並因而經彰化縣政府依修正前之水污染防治法第三
    十八條之規定處罰鍰新台幣十二萬元整，該工廠並被命停工在案，亦有彰化縣政
    府九十年十一月三十日九○彰府環三字第六三○八號三份在卷可憑。、（四）
    至被告郭龍傳出租上開土地、廠房時係包括工廠後之一個池塘在內，亦據被告郭
    龍傳直承在卷。又被告郭龍傳出租上開土地、廠房之正確時間應係八十九年七月
    二十九日，亦據被告甲○○、郭龍傳等二人於原審審理時分別陳明在卷。、又
    廢棄物清理法及水污染防治法早在六十三年七月間，分別經總統公布實施在案，
    被告甲○○係從事溶銅業，殊難諉為不知「不得任意棄置有害事業廢棄物或未依
    規定之方式清除、處理或再利用廢棄物會污染環境」，及「事業排放廢（污）水
    於地面水體者應向主管機關申請、事業之排放廢（污）水於地面水體者，應符合
    放流水標準」等規定。、綜上所述，足證被告甲○○上開所辯顯係飾卸之詞，
    不足採信，是罪證明確，其犯行堪以認定。」等語，聲請人聲請再審所舉各節均
    不足以動搖原判決之認定基礎，此外復查無刑事訴訟法第四百二十條第一項各款
    所列情形，依上開說明，聲請人聲請再審，為無理由，應予駁回。
四、據上論斷，應依刑事訴訟法第四百三十四條第一項裁定如主文。
中      華      民      國　    九十四     年     五      月   三十一 　日
                                臺灣高等法院臺中分院刑事第三庭
                                      審判長法　官　江　錫　麟
                　　　法　官  林  欽  章
                                      　　　法　官  胡　忠　文
右正本證明與原本無異。
如不服本裁定，應於裁定送達後五日內向本院提出抗告狀。
                                            書記官  許  美  惠
中      華      民      國　    九十四     年     六      月     一 　　日
                                                                        Ｒ
